ro-RO: Tip de acționare a schimbătorului de viteze: Electronic cu fir; Electronic fără fir; Hidraulic; Mecanic; Altele
zh-CN: 换挡驱动类型: 电子有线; 电子无线; 液压; 机械; 其他
sk-SK: Typ aktivácie radenia: Elektronické drôtové; Elektronické bezdrôtové; Hydraulické; Mechanické; Iné
sl-SI: Vrsta sprožitve prestavljanja: Elektronsko žično; Elektronsko brezžično; Hidravlično; Mehansko; Drugo
el: Τύπος ενεργοποίησης ταχυτήτων: Ηλεκτρονικό ενσύρματο; Ηλεκτρονικό ασύρματο; Υδραυλικό; Μηχανικό; Άλλο
zh-TW: 變速驅動類型: 電子有線; 電子無線; 液壓; 機械; 其他
sv: Växlingsmanövreringstyp: Elektronisk trådbunden; Elektronisk trådlös; Hydraulisk; Mekanisk; Annat
lt-LT: Pavarų perjungimo valdymo tipas: Elektroninis laidinis; Elektroninis belaidis; Hidraulinis; Mechaninis; Kita
ru: Тип привода переключения: Электронная проводная; Электронная беспроводная; Гидравлическая; Механическая; Другое
hr-HR: Vrsta aktiviranja mijenjanja brzina: Žično elektroničko; Bežično elektroničko; Hidraulično; Mehaničko; Drugo
en: Shifting actuation type: Electronic Wired; Electronic Wireless; Hydraulic; Mechanical; Other
tr: Vites değiştirme aktüasyon tipi: Kablolu elektronik; Kablosuz elektronik; Hidrolik; Mekanik; Diğer
ko: 변속 작동 유형: 전자식 유선; 전자식 무선; 유압식; 기계식; 기타
pt-PT: Tipo de acionamento das mudanças: Eletrónica com fios; Eletrónica sem fios; Hidráulica; Mecânica; Outra
hu: Váltóműködtetés típusa: Elektronikus (vezetékes); Elektronikus (vezeték nélküli); Hidraulikus; Mechanikus; Egyéb
de: Art der Schaltbetätigung: Elektronisch kabelgebunden; Elektronisch kabellos; Hydraulisch; Mechanisch; Sonstige
es: Tipo de accionamiento de cambios: Electrónico con cable; Electrónico inalámbrico; Hidráulico; Mecánico; Otro
nl: Schakelbediening type: Elektronisch bedraad; Elektronisch draadloos; Hydraulisch; Mechanisch; Overig
pl: Typ mechanizmu zmiany przerzutek: Elektroniczny przewodowy; Elektroniczny bezprzewodowy; Hydrauliczny; Mechaniczny; Inne
nb: Aktiveringstype for giring: Elektronisk kablet; Elektronisk trådløs; Hydraulisk; Mekanisk; Annet
fi: Vaihteensiirron käyttötapa: Elektroninen langallinen; Elektroninen langaton; Hydraulinen; Mekaaninen; Muu
cs: Typ ovládání řazení: Elektronické kabelové; Elektronické bezdrátové; Hydraulické; Mechanické; Jiné
fr: Type d’actionnement du passage des vitesses: Électronique filaire; Électronique sans fil; Hydraulique; Mécanique; Autre
da: Gearskiftaktiveringstype: Elektronisk med ledning; Elektronisk trådløs; Hydraulisk; Mekanisk; Andet
ja: シフト操作方式: 電子有線式; 電子ワイヤレス式; 油圧式; 機械式; その他
pt-BR: Acionamento da troca de marchas tipo: Eletrônico com fio; Eletrônico sem fio; Hidráulico; Mecânico; Outros
it: Tipo di attivazione del cambio: Elettronica con cavo; Elettronica wireless; Idraulica; Meccanica; Altro
bg-BG: Тип задвижване на превключването: Електронно с кабел; Електронно безжично; Хидравлично; Механично; Друго
vi: Loại cơ cấu truyền động chuyển đổi: Điện tử có dây; Điện tử không dây; Thủy lực; Cơ học; Khác
th: ประเภทการทำงานแบบเปลี่ยนตำแหน่ง: อิเล็กทรอนิกส์แบบมีสาย; อิเล็กทรอนิกส์แบบไร้สาย; ไฮดรอลิก; กลไก; อื่นๆ